臺灣屏東地方法院刑事判決　　　　　　95年度交簡上字第79號
上　訴　人　臺灣屏東地方法院檢察署檢察官
上　訴　人
即　被　告　甲○○
上列上訴人因被告業務過失傷害案件，不服本院95年度交簡字第
455 號，中華民國95年9 月19日第一審刑事簡易判決（檢察官聲
請簡易判決處刑案號：95年度偵字第3850號），提起上訴，本院
第二審合議庭判決如下：
    主  文
上訴駁回。
甲○○緩刑貳年。
    事實及理由
一、本案經合議庭審理結果，認第一審判決被告甲○○犯業務過
    失傷害罪，量處有期徒刑4 月，如易科罰金以銀元300 元即
    新台幣900 元折算1 日，認事、用法及量刑均無不當，應予
    維持，爰引用第一審判決書記載之事實、證據及理由（如附
    件）。
二、被告雖以原審量刑過重云云提起上訴，惟查原審量刑所依之
    刑法第284 條第2 項前段之業務過失傷害罪，其法定刑為1
    年以下有期徒刑、拘役或1 千元以下罰金，原審斟酌被告就
    本件車禍過失程度、被害人受傷情形及被告犯後態度等一切
    情狀，量處其有期徒刑3 月併諭知如易科罰金之折算標準，
    刑度已臻妥適，本件被告上訴並無理由，應予駁回；又檢察
    官依告訴人之請求而上訴之上訴意旨雖以原審未及審酌告訴
    人所受之傷害是否已構成重傷害為由而主張原判決不當，惟
    查依被告行為時即修正前之刑法第10條第4 項第4 款規定，
    須毀敗一肢以上之機能始構成重傷，再依最高法院28年上字
    第1098號、54年台上字第460 號判例，修正前刑法第10條第
    4 項第4 款所稱毀敗一肢以上之機能，係指肢體因傷害之結
    果完全喪失其效用者而言，初不以驗斷時之狀況如何為標準
    ，如經過相當之診治而能回復原狀，或雖不能回復原狀而僅
    祗減衰其效用者，仍不能謂為該款之重傷；又同修項第6 款
    所謂其他於身體或健康有重大不治或難治之傷害，係指不合
    於前5 款所列舉之重傷，自不包括毀敗一肢以上之機能在內
    。本件告訴人所受之傷害為「右肘脫臼」一節，有告訴人自
    己提出之輔英科技大學附設醫院疾病論斷證明書影本一紙附
    台灣屏東地方法院檢察署95年度他字第845 號偵查卷第4 頁
    可參，再依告訴人告訴狀所附之證明，其於輔英科技大學附
    設醫院急診治療一次後，僅至無健保之高雄縣林園鄉新安診
    所門診（花費12150 元）及至民俗療法業者振安堂中華醫學
    推拿整復（花費13460 元），是其傷勢，顯與修正前刑法所
    規定重傷之構成要件不符，從而本件檢察官之上訴並無理由
    ，亦應駁回。末按被告甲○○未曾因故意犯罪受有期徒刑以
    上刑之宣告，此有台灣高等法院被告前案紀錄表在卷可稽，
    於原審判決後又已與被害人達成和解，亦有本院95年度潮簡
    移調字第60號調解筆錄附卷可參，而被害人亦具狀請求本院
    給予被告緩刑，是本院認其所宣告之刑，以暫不執行為適當
    ，爰諭知緩刑2年，以勵自新。
三、據上論斷，應依刑事訴訟法第455 條之1 第1 項、第3 項、
    第368 條、第373 條，刑法第74條第1 項第1 款，判決如主
    文。
本案經檢察官林吉泉到庭執行職務
中　　華　　民　　國　　96　　年　　1 　　月　　11　　日
                    交通法庭  審判長法  官 吳永宋
                                    法  官 春生
                                    法  官 趙家光
以上正本證明與原本無異。
不得上訴。
                                    書記官 曾文玲
中　　華　　民　　國　　96　　年　　1 　　月　　11　　日
附錄本判決論罪科刑法條全文：
中華民國刑法第284條第2項前段：
（過失傷害罪）
從事業務之人，因業務上之過失傷害人者，處1 年以下有期徒刑
、拘役或1 千元以下罰金。
